# 关于会计政策变更的披露

提问人：bestxulin 时间：2013-04-25 11:35:20
IPO出具 3 年的会计报表审计，如果 3 年间均有不同的会计政策或估计变更，是否需要详细披露每一年的会计政策变更或估计变更？还是只披露最近一期的？

回答人：chenyiwei
实务中，对于IPO三年一期审计报告期间发生会计政策变更，且采用未来适用法衔接的（如以往 2009 ～ 2011 年申报期的企业，在2010 年度因解释四号第 1 ～ 4 条生效而发生会计政策变更；申报期跨 2013 年 1 月 1 日前后的企业因解释 5 号而发生会计政策变更等），一般做法是在“重要会计政策和会计估计”部分中分段披露变更前后的会计政策。 对于申报期间会计估计变更，理论上是有可能出现的，但实务中极其少见，可能是担心披露了估计变更之后反而招致利润操纵的质疑。因此IPO报告中极少有披露会计估计变更的。